臺灣嘉義地方法院民事裁定
108年度訴字第794號 
聲  請  人
即  原  告  蔡寶雄  

相  對  人
即  被  告  蔡周阿秀
上列當事人間請求所有權移轉登記事件，聲請人對於本院民國11
0年6月1日民事判決聲請補充判決，本院裁定如下：
    主  文
聲請駁回。
    理  由
一、按訴訟標的之一部或訴訟費用，裁判有脫漏者，法院應依聲
    請或依職權以判決補充之，民事訴訟法第233條第1項定有明
    文。其次，當事人聲請補充判決或裁定，以訴訟標的之一部
    或訴訟費用之裁判有脫漏者為限，此觀民事訴訟法第233條
    第1項、第239條規定自明。所謂裁判有脫漏，係指法院應於
    主文表示裁判結果之事項實際上未為裁判之表示者而言，至
    於非應表示於裁判主文之事項，則不在得聲請補充裁判之列
    。
二、本件聲請意旨略以：本件判決就聲請人主張如附表二所示建
    物漏未判決，聲請補充判決等語。
三、經查，本件聲請人起訴請求：㈠先位之訴聲明：⑴被告應將如
    附表一所示土地之所有權移轉登記為原告所有。⑵被告應將
    如附表一、二所示不動產返還予原告。㈡備位之訴聲明：⑴倘
    先位無理由，確認原告及被告間就如附表一所示土地於民國
    99年8月27日所為之以買賣為原因所為之債權行為及物權行
    為無效。⑵被告應塗銷前項所有權移轉登記回復為原告所有
    ，並返還如附表一、二所示不動產予原告。經本院審理結果
    ，判決原告先位之訴部分敗訴，備位之訴部分一部勝訴，一
    部敗訴，即：一、原告先位之訴駁回。二、確認兩造間就附
    表一所示土地於99年8月27日所為之買賣債權行為及99年9月
    8日所為之所有權移轉登記物權行為均無效。三、被告應將
    就附表一所示土地於99年9月8日以買賣為登記原因向嘉義縣
    朴子地政事務所辦理之所有權移轉登記予以塗銷。四、原告
    其餘之訴駁回。足見聲請人所主張如附表二所示建物部分，
    業經本院判決，本件判決就此部分並無裁判有脫漏之情形，
    是聲請人聲請為補充判決，難認有據，應予駁回。
四、爰裁定如主文。
中　　華　　民　　國　　110 　年　　8 　　月　　20　　日
                  民事第二庭法  官  陳威憲
以上正本係照原本作成。
如對本裁定抗告須於裁定送達後10日內向本院提出抗告狀，並應
繳納抗告費新臺幣1,000元整。
中　　華　　民　　國　　110 　年　　8 　　月　　20　　日
                            書記官  方瀅晴
附表一：土地部分
編號  土地坐落 地目   面    積 （平方公尺）  權利範圍 1 嘉義縣○○鎮○○段000地號 建 126.87    452分之93 2  嘉義縣○○鎮○○段000地號 建 318.44    10分之1 3 嘉義縣○○鎮○○段000地號 建 13.13      452分之93 4 嘉義縣○○鎮○○段0000地號 建 65.27 904分之31 
附表二：建物部分
編號 門    牌    號   碼 總   面   積 （平方公尺） 權利 範圍 稅籍編號  1 嘉義縣○○鎮○○里00鄰○○○○○0000號 142.1 全部 00000000000